【裁判字號】    97,易,801
【裁判日期】    970930
【裁判案由】    竊盜
【裁判全文】
臺灣屏東地方法院刑事判決               97年度易字第801號
公  訴  人  臺灣屏東地方法院檢察署檢察官
被      告  甲○○
上列被告因竊盜案件，經檢察官提起公訴（97年度偵字第5133號
），茲因被告就被訴事實為有罪之陳述，經告知簡式審判程序意
旨並聽取公訴人及被告之意見後，本院裁定依簡式審判程序審理
，判決如下：
    主  文
甲○○攜帶兇器竊盜，累犯，處有期徒刑壹年陸月。扣案鉗子壹
把、棉紗手套壹副均沒收。
    事  實
一、甲○○有麻藥、賭博、毒品等多筆犯罪經法院判刑確定之紀
    錄，最近1 次經有期徒刑執行完畢情形如下：
  (一)民國94年間因犯施用第二級毒品罪2 件，分別經本院94年度
    簡字第253 號、94年度簡字第596 號判處有期徒刑5 月、6
    月確定，經本院94年度聲字第1429號裁定應執行有期徒刑9
    月。
  (二)94年間另犯施用第一級毒品罪，經本院94年度訴字第935 號
    判處有期徒刑10月確定，並與上開(一)部分所示之刑接續執行
    ，於94年5 月26日入監執行，95年8 月18日因縮刑假釋出監
    ，95年12月9 日因期滿未經撤銷假釋而執行完畢。
二、詎其經前開有期徒刑執行完畢後5 年內，仍不知悔改，竟基
    於意圖為自己不法所有之竊盜犯意，於97年7 月30日晚間9
    時許，持其所有而客觀上可供兇器使用之鉗子1 把，並配掛
    棉紗手套1 副，至屏東縣竹田鄉○○村○道3 號高速公路竹
    田系統東港溪河川橋414 公里578 公尺處，剪取高速公路局
    屏東工務段設置於該路段，用以連接閉路電視攝影機、資訊
    看板、緊急電話、風雨霧偵測器之號誌線路電纜線2 公尺(
    重1.4 公斤）、每條0.3 公尺長之接地線10條（重0.7 公斤
    ），旋駕駛車牌號碼OPB-316 號機車載離而竊取之，並計劃
    變賣供花用，嗣於當晚9 時45分許，行經屏東縣潮州鎮○○
    路與朝昇路口時，因行跡可疑而為警盤查後，經發現該機車
    腳踏板置放上開竊得電線而查獲，並當場扣得前揭作案工具
    鉗子1 把及棉紗手套1 副。
二、案經屏東縣政府警察局潮州分局報告臺灣屏東地方法院檢察
    署檢察官偵查起訴。
    理  由
一、前揭犯罪事實，業據被告甲○○於本院審理時自白不諱，並
    經證人即國道高速公路局屏東工務段職員乙○○於警詢中指
    述綦詳，復有贓物認領保管單、扣案鉗子1 把、棉紗手套1
    副、現場及採證照片7 幀在卷可稽。又被告甲○○前開竊得
    之電纜線乃國道高速公路局設於上開路段供連接閉路電視攝
    影機、資訊看板、緊急電話、風雨霧偵測器之號誌線路電纜
    線，業據本院電詢該局交控中心並製作公務電話紀錄附卷，
    被告甲○○自白竊盜犯行，堪認與事實相符。又前開被告甲
    ○○竊取之電纜線乃具有相當市場交易價值之物，復據其在
    警詢中自承為供變賣而竊取之動機，是其行為當時主觀上顯
    係基於為自己不法所有之意圖所為，堪予認定。本件被告犯
    罪事證已臻明確，應依法論科。
二、按刑法第321 條第1 項第3 款之攜帶兇器竊盜罪，係以行為
    人攜帶兇器竊盜為其加重條件，此所謂兇器，其種類並無限
    制，凡客觀上足對人之生命、身體、安全構成威脅，具有危
    險性之兇器均屬之，且祇須行竊時攜帶此種具有危險性之兇
    器為已足，並不以攜帶之初有行兇之意圖為必要，最高法院
    著有79年臺上字第5253號判例可資參照。被告甲○○前揭時
    地持以犯罪使用之鉗子1 把，係以金屬等材料製造之手工具
    ，材質堅硬、銳利且易於握持運使，對於人體顯然具有危險
    性，為前開所稱之兇器。核被告甲○○前揭所為，係犯刑法
    第321 條第1 項第3 款攜帶兇器竊盜罪。又被告甲○○前因
    犯施用第二級毒品罪2 件，分別經本院94年度簡字第253 號
    、94年度簡字第596 號判處有期徒刑5 月、6 月確定，經本
    院94年度聲字第1429號裁定應執行有期徒刑9 月；又另犯施
    用第一級毒品罪，經本院94年度訴字第935 號判處有期徒刑
    10月確定，並與上開所示之刑接續執行，於94年5 月26日入
    監執行，95年8 月18日因縮刑假釋出監，95年12月9 日因期
    滿未經撤銷假釋而執行完畢，有臺灣高等法院被告前案紀錄
    表及臺灣屏東地方法院檢察署刑案資料查註紀錄表各1 份在
    卷可按，乃受徒刑之執行完畢，5 年以內因故意而再犯本件
    有期徒刑以上之罪，應依累犯之規定，加重其刑。
三、爰審酌被告甲○○之年齡、品行、智識能力、犯罪手段、情
    節、所得財物價值、對於法益所生危害之程度，其為62年12
    月6 日出生、受有國中畢業教育程度、業工之人，有警詢年
    籍資料附卷可參，並據其在本院審理時自陳在卷，本件犯罪
    時年34歲，前有多次犯罪經法院判刑確定並執行完畢之紀錄
    ，除前開構成累犯要件部分，已如前述，不再重複評價者外
    ，並曾於：(一)81年間因犯違反麻醉藥品管理條例案件，經本
    院81年度易字第424 號判處有期徒刑6 月確定，於81年6 月
    15日易科罰金執行完畢；(二)82年間又犯違反麻醉藥品管理條
    例案件，經本院82年度易字第193 號判處有期徒刑7 月確定
    ，於82年6 月17日入監執行，83年1 月10日期滿出監執行完
    畢；(三)85年間因犯賭博罪，經本院85年度潮簡字第395 號判
    處罰金3,000 元確定，於86年1 月3 日繳納罰金執行完畢，
    有臺灣高等法院被告前案紀錄表及臺灣屏東地方法院檢察署
    刑案資料查註紀錄表各1 份在卷可按，素行欠佳，並考量其
    為供變賣獲取小利，竟選擇高速公路上用以連接閉路電視攝
    影機、資訊看板、緊急電話、風雨霧偵測器之號誌線路電纜
    線下手，對公眾往來交通安全所生危害之程度，惡性非輕，
    犯罪所持工具鉗子1 把，形成法益進一步受侵害之危險程度
    ，及其犯罪經查獲後，均能坦認犯行，犯後態度尚可等一切
    情狀，量處如主文所示之刑，以資儆懲。
四、扣案已經鉗子1 把、棉紗手套1 副為被告甲○○所有並供本
    件犯罪使用之工具，業據其在本院審理時供承在卷，併依刑
    法第38條第1 項第2 款規定為沒收之諭知。
據上論斷，應依刑事訴訟法第273 條之1 第1 項、第299 條第1
項前段，刑法第321 條第1 項第3 款、第47條第1 項、第38條第
1 項第2 款，判決如主文。
本案經檢察官簡志祥到庭執行職務
中    華    民    國    97    年    9     月    30    日
                      刑事第二庭  法  官  陳松檀
以上正本證明與原本無異。
如不服本判決應於收受本判決送達後10日內向本院提出上訴書狀
，其未敘述上訴理由者，應於上訴期間屆滿後20日內向本院補提
理由書狀（均須按他造當事人之人數附繕本）「切勿逕送上級法
院」。
中    華    民    國    97    年    9     月    30    日
                                  書記官  黃佳惠
附錄本判決論罪科刑法條全文：
中華民國刑法第321條
犯竊盜罪而有左列情形之一者，處六月以上、五年以下有期徒刑
：
一、於夜間侵入住宅或有人居住之建築物、船艦或隱匿其內而犯
    之者。
二、毀越門扇、牆垣或其他安全設備而犯之者。
三、攜帶兇器而犯之者。
四、結夥三人以上而犯之者。
五、乘火災、水災或其他災害之際而犯之者。
六、在車站或埠頭而犯之者。
前項之未遂犯罰之。


司法院資訊處製作；財團法人民間司法改革基金會備份。
